【裁判字號】    90,上易,1827
【裁判日期】    901220
【裁判案由】    妨害兵役
【裁判全文】
臺灣高等法院臺南分院刑事判決            九十年度上易字第一八二七號  Ａ
      上  訴  人
      即  被  告  甲  ○  ○
右上訴人因妨害兵役案件，不服臺灣臺南地方法院九十年度易字第一三一七號中華民
國九十年八月二十日第一審判決（起訴案號：臺灣臺南地方法院檢察署九十年度偵字
第六三一九號），提起上訴，本院判決如左：
      主      文
上訴駁回。
甲○○緩刑伍年。
      事      實
一、甲○○係後備軍人，原住台南市○區○○路六十二巷卅八弄三號，於民國（下同
    ）八十八年一月間搬家至台南市○○路，八十八年八月間又搬家至目前所居住之
    台南縣永康市○○街一二五巷三十四號，遷出上開處所後，竟均無故不依規定申
    報，致使台南市團管區司令所發教育召集令，指定應於九十年四月九日上午八時
    ，前往台中市○○路一八五號精武營區報到之教育召集令，無法送達。
二、案經台南師管區司令部台南市團管管區司令部移送台灣台南地方法院檢察署檢察
    官偵查起訴。
      理      由
一、查上訴人即被告甲○○為後備軍人，其居住處所遷移，不依規定申報致使教育召
    集令無法送達之事實，業經移案機關函敘甚明，被告對上開事實並已坦白承認，
    復有後備軍人遷出未報年籍表一件，原教育召集令一件附卷足憑，事證明確，其
    犯行已堪認定。
二、核被告所為，係犯妨害兵役治罪條例第十一條第三項、第一項第三款之罪，應依
    同條例第七條第一項科刑。原審以被告罪證明確，因予適用妨害兵役治罪條例第
    十一條第一項第三款、第三項、第七條第一項、刑法第十一條前段、第四十一條
    第一項前段、罰金罰鍰提高標準條例第二條，並審酌被告犯罪之動機、目的、手
    段、所生損害、其品行智識程度、生活狀況、犯罪後態度等一切情狀，判處被告
    有期徒刑三月，並諭知易科罰金之折算標準。本院經核原判決認事用法，並無不
    合，量刑亦稱妥適。被告上訴意旨，指摘原判決量刑過重，為無理由，應予駁回
    。又查被告前此未曾受有期徒刑以上刑之宣告，有臺灣臺南地方法院檢察署刑案
    資料查註紀錄表及臺灣高等法院刑案被告全國前案記錄表各一份附卷可查，其犯
    罪情節輕微，且已知所悔悟，坦承其罪，經此偵審教訓，應知警惕諒無再犯之虞
    ，本院認所宣告之刑，以暫不執行為適當，爰併諭知緩刑五年，用啟自新，並觀
    後效。
據上論結，應依刑事訴訟法第三百六十八條，刑法第七十四條第一款，判決如主文。
本案經檢察官羅清溪到庭執行職務。
中    華    民    國      九十      年      十二      月      二十      日
  臺灣高等法院臺南分院刑事第四庭
                                      審判長法官  陳    義    仲
                                            法官  宋    明    蒼
                                            法官  蔡    崇    義
右正本證明與原本無異。
不得上訴。
          ＝                          法院書記官  李    育    儒
中    華    民    國      九十      年      十二      月      二十四    日
附錄本案論罪科刑法條全文：
妨害兵役治罪條例第十一條第一項第三款、第三項
第一項第三款：居住處所遷移、無故不依規定申報者。
第三項：後備軍人犯第一項之罪或國民兵犯第二項之罪，致使召集令無法送達者，以
        意圖避免召集論；分別依第六條、第七條科刑。
妨害兵役治罪條例第七條第一項：
意圖避免教育召集或勤務召集，而有左列行為之一者，處三年以下有期徒刑：
一、捏造免役、除役、轉役或免除召集原因者。
二、故意毀傷身體者。
三、無故拒絕接受召集令者。
四、無故逾應召期限二日者。
五、使人頂替本人應召者。


司法院資訊處製作；財團法人民間司法改革基金會備份。
